臺灣臺中地方法院刑事判決　　　　　　　99年度訴字第3597號
公　訴　人　臺灣臺中地方法院檢察署檢察官
被　　　告　吳澤凱
指定辯護人　本院公設辯護人　陳秋靜　
上列被告因妨害性自主罪案件，經檢察官提起公訴（99年度偵字
第15446號），本院判決如下：
    主    文
吳澤凱對於未滿十四歲之女子為性交，共貳罪，各處有期徒刑
年貳月，應執行有期徒刑年陸月。
    犯罪事實
一、吳澤凱明知甲女（代號00000000，民國87年 5月生，真實姓
    名年籍詳卷，下稱甲女）係未滿14歲之女子，竟分別於99年
    6 月16日22時30分許、同年月17日22時許，在臺南市○○區
    ○○路火車站附近某家旅社、同火車站附近另家旅社，經徵
    得甲女之同意，以其性器插入甲女之性器之方式，對甲女各
    為 1次性交行為。嗣於同年月19日20時許，經甲女之母（代
    號00000000-1，真實姓名年籍詳卷，甲女之母），在嘉義市
    火車站前尋獲甲女，並發現甲女與吳澤凱在一起，乃報警處
    理，因而查獲上情（吳澤凱涉嫌妨害家庭部分，業檢察官為
    不起訴處分）。
二、案經甲女母親訴由嘉義市政府警察局第一分局報告臺灣臺中
    地方法院檢察署檢察官偵查起訴。
    理    由
一、證據能力部分（本案所引用之供述及非供述證據，均有證據
    能力）：
（一）按被告以外之人於審判外之陳述，雖不符刑事訴訟法第15
      9條之1至之4等4條之規定，而經當事人於審判程序同意作
      為證據，法院審酌該言詞陳述或書面陳述作成時之情況，
      認為適當者，亦得為證據。本案甲女、甲女之母於警詢時
      之陳述及本案其他所引用之供述證據，其性質屬於證人於
      審判外的陳述，而為傳聞證據，且查無符合刑事訴訟法第
      159條之1至之4等前4條之情形者，原雖無證據能力，然上
      開供述證據內容，業經本院審理時予以提示並告以要旨，
      且經檢察官、被告及辯護人表示意見。當事人及辯護人均
      已知上述供述證據乃傳聞證據，且均同意作為證據，本院
      審酌上開供述證據作成時，並無人情施壓或干擾，亦無不
      當取供之情形，認為以之作為本案之證據亦屬適當，而有
      證據能力。
（二）按被告以外之人於偵查中向檢察官所為陳述，除顯有不可
      信之情況者外，得為證據，同法第 159條之1第2項定有明
      文。被告以外之人依法於偵查中所為之證述，除反對該項
      供述得具有證據能力之一方，已釋明「顯有不可信之情況
      」之理由，且於審判中已主張詰問該被告以外之人，而未
      獲詰問的機會外，不宜以該證人未能於審判中接受他造之
      反對詰問為由，即遽指該證人於偵查中之陳述不具證據能
      力。甲女於偵查中經檢察官以證人身分訊問（甲女因未滿
      16歲，不得令其具結），未曾提及檢察官在偵查時有不法
      取供之情形。被告及其辯護人在本院審理時未主張詰問上
      開證人，且未據其釋明上開供述有何顯不可信之情況，揆
      諸上開說明，上開偵查中之證言，自具有證據能力。
（三）除法律另有規定外，實施刑事訴訟程序之公務員因違背法
      定程序取得之證據，其有無證據能力之認定，應審酌人權
      保障及公共利益之均衡維護，刑事訴訟法第158之4定有明
      文。惟本案所引用之非供述證據，並無證據證明係實施刑
      事訴訟程序之公務員違背法定程序所取得，自應認均具有
      證據能力。
二、認定犯罪事實之證據及理由：
（一）上開犯罪事實，業據被告吳澤凱於警詢、檢察官偵查及本
      院審理坦承不諱，核與證人甲女於警詢及檢察官偵查時證
      述於上開時間、地點，自願與被告發生性交行為等情及甲
      女母親於警詢時證述甲女從99年 6月15日自住家離家，至
      同年月19日20時許，始經其在嘉義市火車站前尋獲，並發
      現甲女及被告吳澤凱在一起等情相符。而甲女在嘉義基督
      醫院進行受理疑似性侵害事件的驗傷診斷時，發現甲女會
      陰部及處女膜 6點鐘方向，均有新撕裂傷等情，亦有該院
      受理疑似性侵害事件驗傷診斷書在卷可稽（詳偵查卷證物
      袋），足證甲女確有與人發生性交行為之事實。
（二）綜上所述，被告吳澤凱自白情節，與事實相符犯行，本案
      事證明確，被告犯行洵堪認定，應依法論科。
三、論罪科刑及適用法律：
（一）經查，甲女於案發時係未滿14歲之女子，有其個人基本資
      料查詢結果（詳本院彌封證物袋）在卷可證，被告吳澤凱
      與未滿14歲之甲女發生2次性交行為，核其所為，係犯2個
      刑法第227條第1項之對於未滿14歲之女子為性交罪。而刑
      法第227條第1項之對於未滿14歲之女子為性交罪，係特別
      規定以被害人年齡尚未滿14歲者為其處罰之特殊要件，依
      兒童及少年福利法第 70條第1項但書之規定，無再按同條
      項前段規定加重處罰之餘地，併此敘明。按刑法上所謂接
      續犯，係指行為人之數行為於同時同地或密切接近之時地
      實施，侵害同一之法益，各行為之獨立性極為薄弱，依一
      般社會健全觀念，在時間差距上，難以強行分開，在刑法
      評價上，以視為數個舉動之接續施行，合為包括之一行為
      予以評價，較為合理始足當之（最高法院97年度臺上字第
      1206號判決參照）。被告係在相隔24小時的不同時間，在
      不同的旅社內，對於未滿14歲之甲女，分別為性交的行為
      ，期間被告與甲女尚有從事逛街或到網咖打電玩等其他行
      為之情，業據甲女於警詢時陳述明確，顯然被告上開 2次
      對於未滿14歲之女子為性交犯行，並非在同時同地或密切
      接近之時地實施，無從認定係接續犯。是被告先後 2次對
      於未滿14歲之女子為性交行為，犯意各別、行為互殊，應
      予分論併罰。
（二）爰審酌被告吳澤凱前已因妨害性自主案件，經本院判處有
      期徒刑1年2月及經臺灣基隆地方法院判處有期徒刑3年8月
      確定在案，足認其已非初犯妨害性自主案件之人，顯然品
      行不佳，其為逞個人性慾，對無性自主同意能力之被害人
      甲女為性交行為，危害被害人身心健康及人格健全發展，
      雖被告犯罪手段尚稱平和，犯後業已坦承犯行，惟並未與
      被害人及其母親達成和解等一切情狀，分別量處如主文所
      示之刑，並定其應執行之刑，以示懲儆。公訴意旨雖具體
      求處本院就各罪判處被告有期徒刑 3年，惟公訴意旨並未
      斟酌被告已有類似的刑事前案紀錄，不宜量處法定最低刑
      度，所為個案之具體求刑，難謂允當。而公訴意旨雖具體
      請求本院就被告應執行之刑，定為有期徒刑 4年，然本院
      斟酌被告於本案係對同名被害人甲女為上開同罪名犯行，
      犯後復已坦承犯行並具悔意，其為上開犯行之際，年紀甫
      滿18歲，血氣方剛且欠缺縝密之思慮，犯罪手段尚稱平和
      ，惡性尚非其鉅，公訴意旨求處之應執行之刑，毋寧過重
      ，均附此說明。
據上論斷，應依刑事訴訟法第299條第1項前段，刑法第227條第1
項、第51條第5款，判決如主文。
中    華    民    國   100    年    3     月    30    日
                  刑事第二庭  審判長法  官  鄭  永  玉

                                    法  官  施  慶  鴻

                                    法  官  陳  得  利
上正本證明與原本無異。
如不服本判決，應於收受送達後10日內向本院提出上訴書狀（應
敘述具體理由並附繕本）。
上訴書狀如未敘述理由，應於上訴期間屆滿後20日內補提理由書
於本院。
                                    書記官  吳  慕  先
中    華    民    國   100    年    3     月    30    日
附錄本案論罪科刑法條全文：
中華民國刑法第227條第1項
對於未滿十四歲之男女為性交者，處3年以上10年以下有期徒刑
。